【裁判字號】    95,交聲,1548
【裁判日期】    951024
【裁判案由】    交管條例聲異
【裁判全文】
臺灣板橋地方法交通事件裁定          95年度交聲字第1548號
原處分機關  交通部公路總局臺北區監理所板橋監理站
異  議  人
即受處分人  甲○○
上列異議人因違反道路交通管理處罰條例案件，對於交通部公路
總局臺北區監理所板橋監理站於中華民國95年8 月16日所為之處
分（原處分案號：板監裁字第裁41-AEU389821號）聲明異議，本
院裁定如下：
    主  文
異議駁回。
    理  由
一、原處分意旨略以：異議人即受處分人甲○○於民國95年7 月
    20日21時40分許，騎乘車號FIU-577 號重型機車，行駛於臺
    北市馬場町紀念河濱公園之設有「行人及腳踏車專用標誌」
    之路段，而有「機器腳踏車，不在規定車道行駛」之違規行
    為，經臺北市政府警察局警員當場填製臺北市政府警察局北
    市警交字第AEU389821 號舉發違反道路交通管理事件通知單
    （下稱舉發通知單）舉發，並經原處分機關於95月8 月16日
    以板監裁字第裁41-AEU389821號違反道路交通管理事件裁決
    書，依道路交通管理處罰條例第45條第13款之規定，裁處罰
    鍰新臺幣（下同）600 元，並依同條例第63條第1 項規定，
    記違規點數共1 點。
二、異議意旨略以：伊為警舉發後，經查看該地區，並無任何禁
    止汽機車進入之告牌，且大眾皆知馬場町公園之外園道路旁
    可以進入散步看景，且伊發現警員所指之行人及腳踏車專用
    標誌，於臺北縣市○道路上，均有汽機車行駛，並非限於腳
    踏車及行人專用道，為此聲明異議，請求撤銷原處分云云。
三、按道路交通管理處罰條例所稱之汽車，包括機器腳踏車，道
    路交通管理處罰條例第3 條第8 款定有明文。次按汽車駕駛
    人，爭道行駛有機器腳踏車，不在規定車道行駛，處新臺幣
    600 元以上1,800 元以下罰鍰，並記違規點數1 點，同條例
    第45條第13款、第63條第1 項第1 款分別定有明文。
四、經查：異議人甲○○於95年7 月20日21時40分許，騎乘車號
    FIU-577 號重型機車，行駛於臺北市馬場町紀念河濱公園之
    事實，業據異議人於異議狀自承在卷，並有舉發通知單1紙
    在卷足憑，堪信屬實。異議人雖以前詞置辯，然查：異議人
    所行駛之該路段，確實設置有圓形藍底設計，上半圓繪有大
    人牽著小孩行走之圖樣、下半圓繪有1 部腳踏車之圖樣之標
    誌一節，業經本院依職權命臺北市政府警察局派員至該路段
    拍攝現場照片，有臺北市政府警察局萬華分局95年10月3 日
    北市警萬分交字第09541029100 號函暨上開舉發路段之設置
    標誌照片2 幀附卷可佐，而該面圓形藍底之標誌，乃係95年
    6 月28日增訂，自95年7 月1 日施行之道路交通標誌標線設
    置規則第67條之1 所規定之圖樣，依該條規定：「行人及腳
    踏車專用標誌『遵22-1』，用以告示該段道路或騎樓以外之
    人行道專供行人及腳踏車通行，其他車輛不准進入，並以行
    人通行為優先。設於該路段或人行道起迄點顯明之處，中途
    得視需要增設之。其通行有其他規定者，應在附牌內說明之
    」，可知該面圓形藍底圖樣之指示標誌確係指示設有該標誌
    之路段乃屬行人及腳踏車專用道無疑。況觀諸上開現場照片
    可知，該面圓形藍底之「行人及腳踏車專用道」之指示標誌
    係清楚矗立於異議人遭舉發之地點路旁，並未有何遮蔽物或
    難以察覺之情形，自可期待異議人騎車行經該處時，對上揭
    指示標誌有所知悉。是異議人一再辯稱該標誌並非行人及腳
    踏車專用道云云，核與上開法規規定不符，自不足採。是以
    ，臺北市政府警察局警員依斯時既存之違規客觀事實，當場
    掣單舉發，核該行政作為並無不當。
五、綜上所述，本件異議人確有於前述時、地，騎車行駛於行人
    及腳踏車專用道之違規事證明確。異議人上開所辯，無非事
    後圖卸之詞，不足採信。從而，原處分機關依據道路交通管
    理處罰條例第45條第13款之規定，裁處罰鍰600 元，並依同
    條例第63條第1 項之規定，記違規點數1 點，其認事用法並
    無違誤，裁罰亦無不當，本件異議為無理由，應予駁回。
據上論斷，應依道路交通管理處罰條例第87條第2 項，道路交通
案件處理辦法第19條，裁定如主文。
中    華    民    國    95    年    10    月    24    日
                  交通法庭    法  官  鄧雅心
以上正本證明與原本無異。
如不服本裁定，應於送達後5 日內，向本院提出抗告狀。
                              書記官  王小芬
中    華    民    國    95    年    10    月    24    日


司法院資訊處製作；財團法人民間司法改革基金會備份。
